

CONTACTO

- 947238341
- https://github.com/vmarialuzm
- in linkedin.com/in/luz-mariavivanco-merino
- Lima/Perú

♀ SOBRE MI

Backend Developer Jr. con manejo de frameworks como flask y django y bases de datos relaciones y no relacionales. Formada profesionalmente en Ingenieria Industrial con en Recursos experiencia Humanos.Me encanta trabajar en equipo con proactividad, creatividad y resolución de problemas eficientemente.Mi objetivo final es utilizar mis para conocimientos soluciones a problemas reales.

□ IDIOMAS

Español - Nativo Inglés - Intermedio (BRITÁNICO)

TECNOLOGIAS

Python

MySQL

Flask

Django

MongoDB

AWS

FastApi

DjangoRestFramework

 HTML

CSS

JavaScript

LUZ VIVANCO

BACKEND DEVELOPER JR.

EDUCACIÓN

2022 - 2023

Bootcamp, Desarrollador web Backend

SILABUZ

2015 - 2021

Egresada de Ingeniería Industrial

UNIVERSIDAD NACIONAL FEDERICO VILLARREAL

PROYECTOS

API DE PAGOS DE SERVICIOS

Django Rest Framework

Creación de API de pagos con drf usando versionamiento:

- -Para la parte del login hicimos uso de simpleJWT
- -La API cuenta con el CRUD para todos los modelos.
- -Implementamos Throttling para la vista de pagos.
- -Paginación, filtros y documentación de la API con swagger.
- https://github.com/vmarialuzm/ProyectoFinal_drf

PORTFOLIO

Django, Railway, MySQL

Creación de nuestro portfolio con django:

- -Formulario con validación.
- -Uso de middleware para guardar las Ip de quienes visitan mi portfolio.
- -Para la parte visual usé bootstrap.
- -Deployment del proyecto con railway.
- https://github.com/vmarialuzm/ProyectoFinal_Django_railway

API RICK AND MORTY

Flask, MongoDB

Para este proyecto final, hicimos uso de la API "Rick and Morty":

- -Insertamos los datos obtenidos en una colección de MongoDB.
- -Creamos una vista HTML haciendo uso de PyMongo.
- -Creamos un perfil en el que se pueda visualizar más datos del personaje: Capitulos en los que aparece, etc.
- https://github.com/vmarialuzm/ProyectoFinal_Unidad3_2

POKEAPI

Programación Orientada a Objetos

Este proyecto contiene 2 tareas:

- 1. Programa en Python que permite registrar libros. Contiene: colecciones (listas, tuplas, etc), funciones y clases de Python.
- 2. La tarea gira en torno a la PokeAPI: https://pokeapi.co/docs/v2 utiliza la API v2 y el paquete requests de Python.
- https://github.com/vmarialuzm/ProyectoFinal_Unidad1

REFERENCIAS

Jackelyne Durán

Analista de Planeamiento y Compensaciones – TUPEMESA 934595344

Antenor Miranda Suarez

Administrador - Grupo Siscog SAC 992172158

Pamela Toribio

Administradora – MDY Contact Center 951733130

HABILIDADES

- ·Adaptabilidad
- ·Trabajo en equipo
- ·Proactiva
- ·Mejora continua
- ·Resolución de problemas
- ·Orientación a resultados

ONTERESES

- ·Viajar
- ·Manejar bicicleta
- ·Repostería
- ·Cine
- ·Natación
- ·Danzas típicas

EXPERIENCIA

PRACTICANTE DE COMPENSACIONES - TUPEMESA

NOVIEMBRE 2021 – AGOSTO 2022

- Brindar apoyo en la elaboración de reportes e indicadores de la Sub Gerencia.
- Brindar apoyo en la elaboración de presentaciones para la Sub Gerencia.
- Brindar soporte operativo en el proyecto de implementación de SAP HCM.
- Apoyar en la valorización de puestos y actualización del Job Mapping.
- Brindar apoyo en el proceso de identificación de puestos claves.
- Mantener actualizada la base de dotación de la empresa.
- Mantener actualizados los organigramas de la organización.
- Apoyar en la planificación y seguimiento de la Evaluación de Desempeño
- Apoyar en la elaboración y actualización de los descriptivos de puestos de la organización.

ASISTENTE DE RRHH - GRUPO SISCOG SAC

FEBRERO 2021 - NOVIEMBRE 2021

- Reclutar y seleccionar al personal.
- Solicitar programación de pruebas Covid, EMO y otros exámenes médicos.
- Gestionar la emisión de constancia de SCTR y Seguro Vida Ley.
- Realizar el armado de files del contratado.
- Realizar los contratos de trabajo y renovaciones.
- Realizar el alta y baja del t-registro.
- Tareo del personal.
- Realizar la documentación del cese laboral.
- Entregar las boletas de pago.
- Autorizar y controlar el cuadro de vacaciones del personal.
- Enviar los días efectivos laborados de manera mensual al contador.
- Actualización de los perfiles de puesto y MOF.
- Elaborar procedimientos y flujogramas de RRHH.

PRACTICANTE DE DH - MDY CONTACT CENTER

NOVIEMBRE 2019 - DICIEMBRE 2019

- Brindar información a los trabajadores sobre contratos de trabajo.
- Realizar el alta y baja del t-registro.
- Atender consultas sobre ceses, sistemas pensionarios, CTS.
- Gestión de la documentación del personal.
- Apoyo en la elaboración de cuadros para el registro de datos.

ASESOR DE SERVICIOS - SCI

FEBRERO 2018 - JUNIO 2018

- Consultas, reclamos, ventas de productos del banco Scotiabank.
- Atención de los clientes cumpliendo com los estandares de calidad con relación a los produtos que oferece Scotianbank..
- Hice uso de Visanet y Ondemand.